【裁判字號】    90,易,402
【裁判日期】    900629
【裁判案由】    賭博
【裁判全文】
臺灣雲林地方法院刑事判決
    公  訴  人  臺灣雲林地方法院檢察署檢察官
    被      告  丁○○
右列被告因賭博案件，經檢察官提起公訴（九十年度偵字第五五號），本院判決如左
：
    主  文
丁○○共同以賭博為常業，累犯，處有期徒刑柒月。
扣案之電動賭博機皇冠金鐘玖台、超級鑽石列車伍台、七七七陸台、五燈獎伍台、滿
貫大亨陸台、騎師俱樂部貳台、賓果馬戲團（八人座）壹台、五ＰＫ陸台、賽馬（八
人座）壹台、代幣伍仟佰壹拾枚、賭資新臺幣柒仟零玖拾伍元均沒收。
    事  實
一、丁○○於民國八十一年六月二十四日，因賭博罪經臺灣高等法院臺南分院以八十
    一年度上易字第六九九一號判處有期徒刑五月確定，又賭博罪於八十二年十月六
    日經臺灣高等法院臺南分院判處有期徒刑三月確定，嗣經臺灣高等法院臺南分院
    於八十三年一月十九日以八十三年度聲字第九九號定應執行有期徒刑七月，經通
    緝到案於八十七年七月二十七日易科罰金執行完畢，仍不知悔改，基於共同犯意
    之聯絡，與張金標（綽號張董）合夥投資「大統科技廣場」電動賭博機業，股份
    各佔一半，由丁○○提供雲林縣斗六市○○路九八號地下室，公眾得出入之場所
    為據點，由張金標以有犯意聯絡之張嘉勝與之簽訂投資遊藝場合夥契合書，並提
    供電動賭博機俗稱「皇冠金鐘」九台、「超級鑽石列車」五台、「七七七」六台
    、「五燈獎」五台、「滿貫大亨」六台、「騎師俱樂部」二台、「賓果馬戲團」
    （八人座）一台、「五ＰＫ」六台、「賽馬」（八人座）一台等為賭博器具，並
    由丁○○負責經營，自八十八年八月二十日起，以月薪新臺幣（下同）二萬元至
    三萬元不等代價，分別雇用均有犯意聯絡之甲○○（業經本院判決有罪在案）為
    該廣場名義負責人與雇用乙○○（業經本院判決有罪在案）擔任現場經理及雇用
    戊○○、丙○○（均經本院判決有罪在案）、綽號「麗芬」、「小玲」、「小玉
    」、「小丸子」、「描紅」等人在櫃台擔任兌換代幣、現金等工作，而以十元兌
    換代幣二枚，以每枚代幣開五分比例，由賭客在上開機台押分對賭，若押中可得
    一定倍數之分數，未押中分數為機台洗去，悉歸丁○○、張金標按投資比例享有
    ，賭客若不願繼續賭玩時，可將所餘分數，以上述比例直接由機台退幣，持向戊○○、丙○○等人換回現金或持供下次繼續賭玩，以此方式與不特定人賭博財物
    ，並均以賭博為常業。適有賭客顏國峰、呂昆哲二人，於八十八年九月十四日二
    十三時二十五分許，在現場把玩賓果馬戲團機台時，為警當場查獲，並扣得電動
    賭博機「皇冠金鐘」九台、「超級鑽石列車」五台、「七七七」六台、「五燈獎
    」五台、「滿貫大亨」六台、「騎師俱樂部」二台、「賓果馬戲團」（八人座）
    一台、「五ＰＫ」六台、「賽馬」（八人座）一台等、ＩＣ板共五十五塊、賭資
    紙鈔六千三百元、硬幣七百九十五元、代幣五千三百一十枚、考勤表七紙等物。
二、案經臺灣雲林地方法院檢察署檢察官簽分偵查起訴。
    理  由
一、被告丁○○對於與張金標合夥投資「大統科技廣場」電動賭博機業，並不否認，
    但以合夥經營合法事業為主要辯解意旨。經查：
    （一）被告與張金標合夥投資「大統科技廣場」電動賭博機業，股分各佔一半，
          由被告提供雲林縣斗六市○○路九八號地下室為場所，由張金標以張嘉勝
          名義與之簽訂投資遊藝場合夥契合書，並提供電動賭博機等事實，為被告
          自承，並有甲○○於本院審理時供述為憑，甲○○並供稱：現場技師及會
          計小姐是張金標派來的、薪資是向會計領取的等語，況且張金標於偵查中
          亦供稱：被告來臺北洽談，他代表公司南下察看場地，並押送機台到雲林
          縣斗六市「大統科技廣場」等語，張嘉勝則供述：他們直接與被告接洽，
          機台是他們的，裝潢各出一半等語，此外復有被告與張嘉勝名義所簽訂之
          合夥契約書一紙在卷可證，其契約書上明白記所得利益，依投資比例分配
          ，是被告與張金標、張嘉勝豈無犯意之聯絡，張金標、張嘉勝又豈是單純
          出賣機台而未參與賭博，雖張金標已經臺灣雲林地方法院檢察署檢察官以
          九十年度偵字第一八九五號為不起訴處分，本院自不受拘束，仍可以認定
          。
    （二）甲○○坦認以每月二萬元之代價受僱於蒲金龍、綽號「張董」等人而掛名
          為負責人，乙○○、戊○○、丙○○亦分別坦承為店內之現場經理及兌換
          代幣、現金等工作，且均恃以維生，賭客顏國峰、呂昆哲二人則亦不否認
          確有於上揭時、地，以前述方法，把玩電玩機台為警查獲之事實，均經該
          等分別前案警訊時、偵查中及本院八十九年度易字第七０號審理中及本案
          偵查中供明在卷，並經本院八十九年度易字第七０號判決有罪，認定屬實
          ，有該判決書一紙在卷可參，並有電動賭博機「皇冠金鐘」九台、「超級
          鑽石列車」五台、「七七七」六台、「五燈獎」五台、「滿貫大亨」六台
          、「騎師俱樂部」二台、「賓果馬戲團」（八人座）一台、「五ＰＫ」六
          台、「賽馬」（八人座）一台等、ＩＣ板共五十五塊、賭資紙鈔六千三百
          元、硬幣七百九十五元、代幣五千三百十個等證物扣案可稽，其賭博事證
          明確，焉僅係投資合夥經營合法事業。
    （三）又被告供認平日無業，在家帶小孩等語，再依其投資比例及現場規模，足
          見其以該賭博為常業無誤。
二、核被告丁○○所為，係犯刑法第二百六十七條之常業賭博罪。被告與張金標、張
    嘉勝、甲○○、乙○○、戊○○、丙○○、綽號「麗芬」、「小玲」、「小玉」
    、「小丸子」、「描紅」等人間，就所犯之常業賭博罪間，有犯意之聯絡、行為
    之分擔，均為共同正犯。又被告於八十一年六月二十四日，因賭博罪經臺灣高等
    法院臺南分院以八十一年度上易字第六九九一號判處有期徒刑五月確定，又賭博
    罪於八十二年十月六日經臺灣高等法院臺南分院判處有期徒刑三月確定，嗣經臺
    灣高等法院臺南分院於八十三年一月十九日以八十三年度聲字第九九號定應執行
    有期徒刑七月，經通緝到案於八十七年七月二十七日易科罰金執行完畢，有臺灣
    高等法院被告全國前案紀錄表、臺灣雲林地方法院檢察署刑案紀錄查註紀錄表各
    一紙在卷可憑，其於五年內再犯有期徒刑以上之本罪，為累犯，應依法加重其刑
    。爰分別審酌被告犯罪之動機、目的、手段、品行、智識程度、該店經營之規模
    、所得利益、所生危害及犯罪後不知悔悟依然否認之態度等一切情狀，量處如主
    文所示之刑。扣案上開電動賭博機共四十一台（含ＩＣ板五十五塊）、代幣五千
    三百一十枚為當場賭博之器具，賭資共七千零九十五元係在櫃台查獲之財物，雖
    在本院八十九年度易字第七０號判決中已宣告沒收，本件同旨再宣告沒收之。至
    考勤表七紙則非賭具，亦非供被告等人犯罪所用之物，爰不併予宣告沒收。
三、公訴意旨雖認被告同時涉犯刑法第二百六十六條普通賭博及同法第二百六十八條
    之意圖營利聚眾賭博等罪。惟公訴人既認被告以賭博為常業，自無再成立單純賭
    博罪之餘地，至於同法第二百六十八條之賭博罪之成立，須以意圖營利為其構成
    要件之一，被告擺設電動賭博機之目的，係單純與與不特定之人對賭，不具一般
    性之意圖營利，亦無抽頭之行為，更無證據可以證明之，乃屬公訴人之誤解，以
    上本應為被告無罪之諭知，惟公訴人既以此部分與被告前揭有罪部分有一行為而
    觸犯數罪名之想像競合犯關係，為裁判上一罪即訴訟法上同一案件，合併起訴，
    爰不另為無罪之諭知，附此敘明。
據上論斷，應依刑事訴訟法第二百九十九條第一項前段，刑法第二十八條、第二百六
十七條、第四十七條、第二百六十六條第二項、罰金罰鍰提高標準條例第一條前段，
判決如主文。
本案經檢察官徐維嶽到庭執行職務。
中      華      民      國      九十    年    六    月      二十九      日
                                臺灣雲林地方法院刑事庭第二庭
                                    法  官  吳  福  森
右正本證明與原本無異。
如不服本判決，應於判決送達後十日內向本院提出上訴狀( 應附繕本 )。
                                    書記官  李  松  坤
附錄本案論罪科刑法條：
刑法第二百六十七條
以賭博為常業者，處二年以下有期徒刑，得併科一千元以下罰金。
中      華      民      國      九十    年    六    月      二十九      日


司法院資訊處製作；財團法人民間司法改革基金會備份。
